【裁判字號】    99,易,16
【裁判日期】    990210
【裁判案由】    竊盜
【裁判全文】
臺灣臺南地方法院刑事判決                99年度易字第16號
公  訴  人  臺灣臺南地方法院檢察署檢察官
被      告  乙○○
上列被告因竊盜案件，經檢察官提起公訴（98年度撤緩偵字第17
0號），被告於本院準備程序中，先就被訴事實為有罪之陳述，
經本院合議庭裁定改由受命法官獨任進行簡式審判程序，判決如
下：
    主  文
乙○○共同攜帶兇器竊盜，未遂，處有期徒刑伍月，如易科罰金
，以新臺幣壹仟元折算壹日；扣案油壓剪及長柄鉤各壹支均沒收
之。
    事  實
一、乙○○與林偉達（所涉竊盜罪嫌，業經本院另案判決確定）
    共同意圖為自己不法之所有，而基於竊取他人財物之犯意聯
    絡，於民國96年7月19日凌晨1時許（起訴書記載為96年7月
    18日晚間11時30分許），一同攜帶乙○○所有而客觀上足對
    人之生命、身體、安全構成威脅，可供作兇器使用之油壓剪
    、長柄鉤各1支，前往位於臺南縣善化鎮胡厝寮2212之1號之
    南部科學工業園區瀚宇彩晶四廠新建工地內，著手欲竊取該
    工地承包商互助營造股份有限公司所有之電纜線，惟於同日
    凌晨2時30分許旋遭現場保全人員發現呼叫而逃逸，致未得
    逞，並為警在上址查扣乙○○、林偉達棄置之上開油壓剪、
    長柄鉤各1支，而循線查獲上情。
二、案經臺灣臺南地方法院檢察署檢察官簽分偵查後先為緩起訴
    處分，嗣經撤銷緩起訴處分後起訴。
    理  由
一、按本件被告乙○○所犯為死刑、無期徒刑、最輕本刑3年以
    上有期徒刑以外之罪，亦非屬高等法院管轄之第一審案件，
    其於準備程序進行中，先就被訴事實為有罪之陳述，經告知
    簡式審判程序之旨，並聽取檢察官、被告之意見後，本院合
    議庭依刑事訴訟法第273條之1第1項裁定進行簡式審判程序
    ，是本案之證據調查，依同法第273條之2規定，不受同法第
    159條第1項、第161條之2、第161條之3、第163條之1，及第
    164條至第170條所規定證據能力認定及調查方式之限制，合
    先敘明。
二、上開犯罪事實，業據被告於警詢、偵查及本院準備程序、審
    理中均坦承不諱，核與證人即同案被告林偉達於警詢、偵查
    中之供述相符（偵查卷即臺灣臺南地方法院檢察署96年度他
    字第2578號卷第59至60頁、第62至63頁），復有臺南縣警察
    局DNA型別鑑驗書、刑案現場測繪圖各1份在卷可稽（偵查卷
    第37頁、第40頁正反面），且有被告與證人林偉達共犯本件
    竊盜罪所用之油壓剪、長柄鉤各1支扣案足憑，堪認被告上
    開任意性之自白，確與事實相符。是本件事證明確，被告犯
    行洵堪認定，應予依法論科。
三、按刑法第321條第1項第3款之攜帶兇器竊盜罪，係以行為人
    攜帶兇器竊盜為其加重條件，此所謂兇器，其種類並無限制
    ，凡客觀上足對人之生命、身體、安全構成威脅，具有危險
    性之兇器均屬之，且祇須行竊時攜帶此種具有危險性之兇器
    為已足，並不以攜帶之初有行兇之意圖為必要（最高法院79
    年臺上字第5253號判例要旨參照）。查被告於本案中使用之
    扣案油壓剪1支，其全長約80公分，均為金屬材質，質地堅
    硬、沈重，扣案長柄鉤1支全長則為138公分，前端為尖銳之
    彎鉤，質地堅硬等情，業經本院當庭勘驗明確，並製有勘驗
    筆錄在卷可稽（本院卷第18頁反面），若持上開油壓剪、長
    柄鉤攻擊人體，自能成傷，客觀上自足以對人之生命、身體
    、安全構成威脅，顯為具有危險性之兇器無訛；是核被告上
    開所為，係犯刑法第321條第2項、第1項第3款之加重竊盜未
    遂罪。被告與證人林偉達就上開犯行有犯意聯絡及行為分擔
    ，應論以共同正犯。又被告已著手於竊盜行為之實施，然尚
    未得手財物，為未遂，依刑法第25條第2項之規定，得按既
    遂犯之刑度減輕之。爰審酌被告正值青壯，竟不思循正途賺
    取所需，僅因缺款花用，即圖以竊取電纜線變賣之方式獲取
    款項，顯見其法紀意識薄弱，對民眾財產安全及社會治安均
    非無相當危害，殊為不該；惟念被告違犯本案前並無財產犯
    罪紀錄，有臺灣高等法院被告前案紀錄表1份在卷可參，其
    犯後亦尚能坦承上開犯行不諱，表現悔意，兼衡被告本件犯
    罪之過程、手段及尚未得手財物之結果，暨被告之學歷、職
    業、家庭狀況等一切情狀，量處如主文所示之刑，並諭知易
    科罰金之折算標準，以示懲儆。扣案油壓剪及長柄鉤各1支
    ，為被告所有供其與證人林偉達共犯本件竊盜罪所用之物，
    業據其供明在卷（偵查卷第63頁，本院卷第19頁反面），應
    併依刑法第38條第1項第2款規定宣告沒收之。
據上論斷，應依刑事訴訟法第273條之1第1項、第299條第1項前
段，刑法第28條、第321條第2項、第1項第3款、第25條第2項、
第41條第1項前段、第38條第1項第2款，判決如主文。
本案經檢察官甲○○到庭執行職務
中    華    民    國    99    年     2    月    10    日
                        刑事第九庭    法  官   蔡盈貞
以上正本證明與原本無異。
如不服本判決應於收受本判決後10日內向本院提出上訴書狀，並
應敘述具體理由。其未敘述上訴理由者，應於上訴期間屆滿後20
日內向本院補提理由書狀（均須按他造當事人之人數附繕本）「
切勿逕送上級法院」。
                                      書記官   陳玉芬
中    華    民    國    99    年     2    月    10    日
附錄論罪科刑法條：
中華民國刑法第321條
（加重竊盜罪）
犯竊盜罪而有左列情形之一者，處 6 月以上、 5 年以下有期徒
刑：
一、於夜間侵入住宅或有人居住之建築物、船艦或隱匿其內而犯
    之者。
二、毀越門扇、牆垣或其他安全設備而犯之者。
三、攜帶兇器而犯之者。
四、結夥三人以上而犯之者。
五、乘火災、水災或其他災害之際而犯之者。
六、在車站或埠頭而犯之者。
前項之未遂犯罰之。

司法院資訊處製作；財團法人民間司法改革基金會備份。
